最　高　行　政　法　院　裁　定　　　　　　　　　九十三年度裁字第一三○○號
　　抗　告　人　聖大精機製造有限公司
　　代　表　人　甲○○
右抗告人因與相對人新竹市政府間都市計畫事件，對於中華民國九十二年六月九日臺
北高等行政法院九十一年度訴字第一○二一號裁定提起抗告，本院裁定如左︰
    主  文
抗告駁回。
抗告訴訟費用由抗告人負擔。
    理  由
一、按抗告法院認抗告不合法或無理由者，應為駁回抗告之裁定。
二、本件抗告意旨以：本件抗告人於九十年六月二十八日以請求書向相對人請求之事
    項，為：「主要請求：依信賴保護原則維持請求權人（即本件抗告人）所有坐落
    新竹市○○段三地號（重測前為埔頂段一一○、一二六地號）土地為都市計畫工
    業區土地之編定。備位請求：不能維持前開土地為工業區土地之編定者，請依信
    賴保護原則補償請求權人之財產上損失。」相對人於九十年七月十六日以（九十
    ）府都計字第五○二八一號函覆抗告人，謂「俟本府辦理擴大都市計畫時再予審
    慎考量」雖未正面函覆抗告人之請求事項，惟已可看出相對人係拒絕抗告人之請
    求，且相對人迄今迄未對抗告人之請求另為准否之答覆，是以該函之真意係拒絕
    抗告人之請求。依訴願法第二條第二項規定，及鈞院五十二年判字第一七三號、
    五○年判字第二一號判例，前開函已可認係消極的行政處分，為此求為廢棄原裁
    定云云。
三、本院按：「人民因中央或地方機關對其依法申請之案件，於法定期間內應作為而
    不作為，認為損害其權利或利益者，亦得提起訴願。」訴願法第二條第一項定有
    明文。依此規定提起訴願者，必以「人民依法申請之案件」，中央或地方機關未
    於法定期間內作為或不作為為要件，苟非屬「人民依法申請之案件」，自無本條
    項之適用。綜觀都市計畫法之規定，並無人民得申請都市計畫主管機關就其所有
    土地為都市計畫變更之權，則人民就其所有土地申請為都市計畫變更之案件，自
    非「人民依法申請之案件」，如主管機關未為任何作為，尚不得認為申請之人民
    得依訴願法第二條規定提起訴願。經查：本件抗告人以其提出前開申請，相對人
    未為任何作為，乃對之提起訴願，揆之前開規定及說明，本件抗告人之申請案件
    ，並非「人民依法申請之案件」，相對人未為任何作為，抗告人亦不得對之提起
    訴願。抗告人於提起訴願經決定駁回後，復提起本件行政訴訟，自非合法，原審
    予以裁定駁回，結論並無不合，抗告意旨求為廢棄，為無理由，應予駁回。
四、依行政訴訟法第一百零四條、民事訴訟法第九十五條、第七十八條，裁定如主文
    。
中　　華　　民　　國　　九十三　　　年　　　十　　　　月　　　十四　　　日
                    最 高 行 政 法 院  第 二 庭
                                審 判 長 法  官　　　葉　振　權
                                         法  官      林　清　祥
                                         法  官　　　姜  仁  脩
                                         法  官　　　劉  鑫  楨
                                         法  官　　　吳  明  鴻
右  正  本  證  明  與  原  本  無  異
　　　　　　　　　　　　　　　　　　　　 法院書記官　阮　桂　芬
中　　華　　民　　國　　九十三　　　年　　　十　　　　月　　　十四　　　日
